臺灣桃園地方法院民事裁定
111年度補字第949號
原      告  凱基商業銀行股份有限公司


法定代理人  魏寶生  


上列原告與被告孔萬忠等間請求撤銷遺產分割登記等事件，本院
裁定如下：
    主  文
原告應於本裁定送達後五日內，補繳裁判費新臺幣伍仟玖佰伍拾
元，逾期未補正即駁回其訴。
    理  由
一、按核定訴訟標的之價額，以起訴時之交易價額為準；無交易
    價額者，以原告就訴訟標的所有之利益為準，民事訴訟法第
    77條之1第2項定有明文。本件甲銀行所提撤銷之訴，其所得
    之利益為甲銀行對乙之債權，而此債權包括消費款本金、利
    息及違約金在內，依前述法條規定，本件甲銀行就訴訟標的
    所有之利益自應全部計入訴訟標的價額，並應併計至起訴時
    止之利息及違約金（臺灣高等法院暨所屬法院109年法律座
    談會民事類提案第17號研討結果參照）。又在債權人提起撤
    銷債務人與其餘繼承人之遺產分割協議及不動產之分割繼承
    登記行為，並請求登記名義人塗銷分割繼承登記之訴時，因
    其目的均在回復債務人對遺產所得享有之權利，即應按遺產
    之價額，依債務人應繼分之比例計算，而非依遺產之價額計
    算，如債務人遺產應繼分比例之價額低於債權人主張之債權
    額時，則以該遺產應繼分比例之價額計算訴訟標的之價額（
    臺灣高等法院暨所屬法院109年法律座談會民事類提案第16
    號研討結果參照）。
二、本件原告主張被告孔萬忠前向原告借貸信用貸款，現尚積欠
    原告新臺幣（下同）147,357元及利息、違約金未清償，詎
    被告於渠等之被繼承人孔慶良死亡後，將孔慶良所遺遺產中
    屬被告孔萬忠因繼承原應取得部分，分歸被告孔萬誠所有，
    嗣被告孔萬誠再將該等遺產贈與被告孔萬忠之配偶即被告袁
    紅霞，則被告之前揭行為顯然侵害原告之債權，乃依民法第
    244條第1、4項規定，訴請撤銷被告間就上開遺產所為遺產
    分割協議、分割繼承登記、贈與、所有權移轉登記等債權行
    為及物權行為，並請求塗銷分割繼承登記、所有權移轉登記
    等語。經查，原告本件主張之債權額併計至起訴時止之利息
    及違約金，其金額為542,061元，有原告提出之債權額計算
    書在卷可稽（本院壢簡卷第67、68頁）；又原告本件聲明之
    經濟目的實屬同一，均在使被繼承人之遺產回復至未分割前
    之狀態，而所涉桃園市○○區○○段0000地號土地及其上同段93
    2建號即門牌號碼桃園市○○區○○路000巷00弄0號建物，依財
    政部北區國稅局贈與稅繳清證明書所載，其價值約為2,845,
    598元（本院壢簡卷第53頁），則依被告孔萬忠之應繼分比
    例即1/5計算（本院壢簡卷第83頁），此部分價額應為569,1
    20元（計算式：2,845,598×1/5＝569,120，小數點以下四捨
    五入）。兩相較之，本件應以原告主張之債權額542,061元
    為訴訟標的價額，故本件訴訟標的價額核定為542,061元，
    應徵第一審裁判費5,950元。茲依民事訴訟法第249條第1項
    但書規定，限原告於收受本裁定送達後5日內補繳，逾期不
    繳，即駁回其訴，特此裁定。
中　　華　　民　　國　　111 　年　　11　　月　　22　　日
                  民事第二庭  法  官  陳振嘉
以上正本證明與原本無異。
如不服本裁定關於核定訴訟標的價額部分，應於送達後10日內向
本院提出抗告狀，並繳納抗告費新臺幣1,000元；其餘關於命補
繳裁判費部分，不得抗告。
                              書記官  魏里安
中　　華　　民　　國　　111 　年　　11　　月　　22　　日